臺灣高等法院刑事裁定
110年度聲字第1871號
聲  請  人
即  受刑人  VASILE ALEXANDRU KISS（羅馬尼亞籍）




上列聲請人即受刑人因偽造有價證券等案件（本院110年度重上
更二字第12號），聲請發還扣押物，本院裁定如下：
    主  文
聲請駁回。
    理  由
一、聲請意旨略以：聲請人即受刑人VASILE ALEXANDRU KISS（
    下稱聲請人）因偽造有價證券等案件，經本院以107年度上
    更一字第69號判決判處罪刑確定，現入監執行中，即將刑滿
    出監，聲請人所有遭扣押之物，為個人物品、非犯罪工具、
    未經法院宣告沒收，實無繼續扣押之必要，依刑事訴訟法第
    142條第1項規定，請求發還等語。
二、按扣押物若無留存之必要者，不待案件終結，應以法院之裁
    定或檢察官命令發還之；其係贓物而無第三人主張權利者，
    應發還被害人；扣押物因所有人、持有人或保管人之請求，
    得命其負保管之責，暫行發還；扣押物未經諭知沒收者，應
    即發還。但上訴期間內或上訴中遇有必要情形，得繼續扣押
    之；刑事訴訟法第142 條、第317 條固有明文。惟法院審理
    案件時，扣押物有無繼續扣押必要，雖應由審理法院依案件
    發展、事實調查，予以審酌，然案件如未繫屬法院，或已脫
    離法院繫屬，則扣押物有無留存之必要，是否發還，應由執
    行檢察官依個案具體情形，予以審酌（最高法院97年度台抗
    字第12號裁定意旨參照）。
三、經查，聲請人因偽造有價證券等案件，經臺灣臺北地方法院
    以105年度訴字第376號判決判處應執行有期徒刑10年，上訴
    後經本院以106年度金上訴字第5號判決撤銷原判決，改判處
    應執行有期徒刑3年，並經最高法院以107年度台上字第2058
    號判決撤銷原判決關於共同行使偽造信用卡部分，其他上訴
    駁回（洗錢部分處有期徒刑1年8月確定），復經本院以107
    年度上更一字第69號撤銷原判決關於共同行使偽造信用卡部
    分，改判處應執行有期徒刑1年10月確定，前開各罪又經本
    院以109年度聲字第2957號裁定應執行有期徒刑3年確定，並
    於107年11月18日入監執行等情，經本院核閱各該卷宗確認
    無誤，亦有本院被告前案紀錄表可參。揆諸上開說明，裁判
    一經確定，即脫離繫屬，該案已自法院脫離繫屬，是關於本
    案扣押物發還事宜，本院即無從辦理，應由執行檢察官依個
    案具體情形審酌。從而，聲請人向本院聲請發還扣押物，於
    法不合，應予駁回。
據上論斷，應依刑事訴訟法第220 條，裁定如主文。
中　　華　　民　　國　　110 　年　　6 　　月　　4 　　日
                  刑事第十二庭  審判長法　官  陳如玲
                                      法　官  廖建瑜
                                      法　官  蔡如惠
以上正本證明與原本無異。
如不服本裁定，應於收受送達後五日內向本院提出抗告狀。
                                      書記官  黃郁珊
中　　華　　民　　國　　110 　年　　6 　　月　　4 　　日